
---
title: "Manual de Probabilístico"
output: html_notebook
---

### Participantes

Enrique Suarez  506161049

Aric Gutierrez  506162030

En esta sección encontrarás todos los conceptos necesarios para iniciar a trabajar con herramientas enfocadas al desarrollo de la probabilidad y la estadística.

### Instalación de R

### Paquetes R

## Gráficas

### Definición 

### Tablas

### Tablas de frecuencia 

### Tablas dinámicas

### Gráfico de pie
Un gráfico de pie es aquel cuya división proporcional busca representar la distribución de categorías dentro de una variable nominal u ordinal: el área del círculo representa el 100% de los casos de una variable, mientras que el área de cada división del círculo, representa el porcentaje de casos en una categoría específica de esa variable (Ritchey 2008, 80–83)
```{r}
Países <- c(10,12,4,16,8)
lbls <-c('UK', 'US','Australia', 'Alemania','Colombia')
pct <- round(Países/sum(Países)*100)
lbls <- paste(lbls,pct)
lbls <- paste(lbls,"%", sep = "")
pie(Países,labels = lbls,main = "Sobrepoblación")
```

### Gráfico de barras
En un gráfico de barras se pueden trazar datos que se organizan en columnas o filas de una hoja de
cálculo. Este tipo de gráfico muestra comparaciones entre elementos individuales. En un gráfico de
barras, las categorías se organizan típicamente a lo largo del eje vertical y los valores a lo largo del
eje horizontal.
```{r}
library(prob)
 table=matrix(c(55,110,90,50,39,40),ncol=3,byrow=TRUE)
 rownames(table)=c('viejo','joven')
 colnames(table)=c("bajo","medio","alto")
 table
 barplot(table,legend=TRUE,horiz=TRUE)
```
### Gráfico de lineas

### Gráfico pareto

```{r}
library(qcc)
defect <- c(80, 27, 66, 94, 33)
names(defect) <- c("price code", "schedule date", "supplier code", "contact num.", "part num.")
pareto.chart(defect, ylab = "Error frequency")
pareto.chart(defect, ylab = "Error frequency", xlab = "Error causes", las=1)
pareto.chart(defect, ylab = "Error frequency", col=rainbow(length(defect)))
pareto.chart(defect, cumperc = seq(0, 100, by = 5), ylab2 = "A finer tickmarks grid")

```

### Gráfico de Box Plot
