---
title: "Manual de Probabilístico"
output: html_notebook
---

### Participantes

Enrique Suarez  506161049

Aric Gutierrez  506162030

En esta sección encontrarás todos los conceptos necesarios para iniciar a trabajar con herramientas enfocadas al desarrollo de la probabilidad y la estadística.

### Instalación de R

### Paquetes R

## Gráficas

### Definición 

## Tablas

### Tablas de frecuencia 
Los datos cuantitativos discretos se organizan en tablas, llamadas Tablas de Distribución de
frecuencias. La primera columna de la tabla contiene los distintos valores que asume la variable
ordenados de menor a mayor y las restantes columnas contienen los siguientes tipos de frecuencias.
  • Frecuencia absoluta: Indica el número de veces que se repite un valor de la variable.
  • Frecuencia relativa: Indica la proporción con que se repite un valor. Se obtiene dividiendo la
  frecuencia absoluta entre el tamaño de la muestra. Para una mejor interpretación es más conveniente
  mutiplicarla por 100 para trabajar con una Frecuencia relativa porcentual.
  • Frecuencia absoluta acumulada: Indica el número de valores que son menores o iguales que el
  valor dado.
  • Frecuencia relativa porcentual acumulada: Indica el porcentaje de datos que son menores o
  iguales que el valor dado.

```{r}
library(prob)
table=matrix(c(21,18,19,20,21,20),ncol=3,byrow=TRUE)
 rownames(table)=c('Dato 1','Dato 2')
 colnames(table)=c("Edad","Creditos","GPA")
mytable<-table
mytable
(mytable)/margin.table(mytable)
cumsum(mytable)
cumsum(mytable)/margin.table(mytable)


```
### Tablas dinámicas
Una herramienta práctica para realizar conteos o tablas de contingencia son las tablas dinámicas. Algunos programas de hojas de calculo permiten realizar tablas dinámicas de forma interactivas
```{r}
 genes = paste('MMP', sprintf("%04d",1:10), sep="")
 data = expand.grid(gene=genes, condition=c('copper', 'cheetos', 'beer', 'pizza'))
 data$value = rnorm(40)
install.packages("devtools")
library(devtools)
install_github("ramnathv/htmlwidgets")
install_github("smartinsightsfromdata/rpivotTable")
## Load rpivotTable
library(rpivotTable)


rpivotTable(data, rows="gene", col="condition", aggregatorName="Average", vals="value")

```
### Gráfico de pie

### Gráfico de barras
En un gráfico de barras se pueden trazar datos que se organizan en columnas o filas de una hoja de
cálculo. Este tipo de gráfico muestra comparaciones entre elementos individuales. En un gráfico de
barras, las categorías se organizan típicamente a lo largo del eje vertical y los valores a lo largo del
eje horizontal.
```{r}
library(prob)
 table=matrix(c(55,110,90,50,39,40),ncol=3,byrow=TRUE)
 rownames(table)=c('viejo','joven')
 colnames(table)=c("bajo","medio","alto")
 table
 barplot(table,legend=TRUE,horiz=TRUE)
```
### Gráfico de lineas

### Gráfico pareto

### Gráfico de Box Plot
Un diagrama de cajas y bigotes es una manera conveniente de mostrar visualmente grupos de datos
numéricos a través de sus cuartiles.
Estos son las observaciones que uno puede hacer al ver un diagrama de cajas y bigotes (box plot):
  • Cuáles son los valores clave, tales como: el promedio, el percentil 25 medio, etc.
  • Si hay valores atípicos y cuáles son sus valores.
  • Si los datos son simétricos.
  • Cuán estrechamente se agrupan los datos.
  • Si los datos están sesgados y si es así, en qué dirección
```{r}
Hijos <-c(0,1,2,4,0,0,1,3,1,2,1,1,2,3,0,1,1,2,3,1,1,1)
boxplot(Hijos,main="Hijos Empresa",col="green",ylabel="Hijos",boder="orange")
```



