---
title: "Manual de Probabilístico"
output: html_notebook
---

### Participantes

Enrique Suarez  506161049

Aric Gutierrez  506162030

En esta sección encontrarás todos los conceptos necesarios para iniciar a trabajar con herramientas enfocadas al desarrollo de la probabilidad y la estadística.

## Recursos Necesarios

### Paquete prob

Para instalar use la instrucción install.packages("prob") y para cargar la libreria library(prob). Esta librería, sirve para trabajar los siguientes apartados.

## Conceptos Básicos

### Unión

Para el ejemplo, se usará un data frame de ejemplo que viene dentro del paquete prob llamado cards.

Con el método union(A,B), realizaremos la unión de los dos conjuntos. Siendo A, y B subconjuntos de un espacio probabilístico.
Por medio de la función subset(x,...), obtenemos un subconjunto de valores del conjunto x, que cumple con ciertas condiciones, estas dadas en los parametros siguientes a x.
```{r}
library(prob)
S <- cards()
A <- subset(S, suit == "Heart")##Evento de solo corazones
A 



B <- subset(S, rank == "A" ) ##Solo los que son ases
B


union(A,B)
```


### Intersección

Para el ejemplo, se usará un data frame de ejemplo que viene dentro del paquete prob llamado cards.

Con el método intersect(A,B), realizaremos la intersección de los dos conjuntos. Siendo A, y B subconjuntos de un espacio probabilístico.
Por medio de la función subset(x,...), obtenemos un subconjunto de valores del conjunto x, que cumple con ciertas condiciones, estas dadas en los parametros siguientes a x.

```{r}
library(prob)
S <- cards()
A <- subset(S, suit == "Heart")##Evento de solo corazones
A 



B <- subset(S, rank == "A" ) ##Solo los que son ases
B


intersect(A,B)
```



## Probabilidad


### Espacio muestral discreto

Para calcular la probabilidad de un evento en R, es posible usar el paquete prob. 
Para el ejemplo, se usará un espacio muestral de ejemplo: tosscoin(n) devuelve el espacio muestral de lanzar n monedas repetídamente. Además, calcularemos la probabilidad de obtener una cara de la tirada de las dos monedas. Para esto, usaremos el operador xor, la operación nrow() para obtener la cantidad de filas de cada conjunto.
```{r}
library(prob)
S<-tosscoin(2)
A<-subset(S,xor(toss1=="H",toss2=="H"))
PA<-nrow(A)/nrow(S)
PA
```

